臺灣雲林地方法院刑事判決
110年度交易字第414號
公  訴  人  臺灣雲林地方檢察署檢察官
被      告  廖國勝



上列被告因公共危險案件，經檢察官提起公訴（110年度偵字第7
626號），被告於準備程序中就被訴事實為有罪之陳述，經告知
簡式審判程序之旨，並聽取當事人之意見後，本院裁定改依簡式
審判程序審理，茲判決如下：
    主    文
廖國勝駕駛動力交通工具，而吐氣所含酒精濃度達每公升零點二
五毫克以上，累犯，處有期徒刑陸月，如易科罰金，以新臺幣壹
仟元折算壹日。
    事    實
一、廖國勝於民國110年9月19日19時許，在嘉義縣梅山鄉某友人
    住處飲酒後，明知服用酒類後，不能駕駛動力交通工具，竟
    未待體內酒精成分退去，仍於同日21時許，自該處騎乘車牌
    號碼000-0000號普通重型機車上路，嗣於同日21時14分許，
    行經雲林縣○○鄉○○路00號前，不慎與高瑞志所駕駛之車牌號
    碼0000-00號自用小客車碰撞（未造成高瑞志受傷），經員
    警據報到場處理，於同日21時26分許，對其施以吐氣酒精濃
    度測試，測得其吐氣酒精濃度達每公升0.49毫克，始悉上情
    。
二、案經雲林縣警察局斗南分局報告臺灣雲林地方檢察署檢察官
    偵查起訴。
    理    由
壹、程序部分：
    本案被告廖國勝所犯係死刑、無期徒刑、最輕本刑為3年以
    上有期徒刑或高等法院管轄第一審之案件以外之罪，其於準
    備程序中就被訴事實為有罪之陳述，經告知簡式審判程序之
    旨，並聽取其與公訴人之意見後，依刑事訴訟法第273條之1
    規定，經裁定由法官進行簡式審判程序審理；且依刑事訴訟
    法第273條之2及第159條第2項之規定，不適用傳聞法則有關
    限制證據能力之相關規定，合先敘明。
貳、實體部分：
一、認定犯罪事實所憑之證據及理由：
　　前揭犯罪事實，業據被告於警詢及本院審理時坦承不諱，與
    證人高瑞志於警詢之陳述大致相符，並有雲林縣警察局斗南
    分局違反道路交通違規當事人酒精測定紀錄表、財團法人工
    業技術研究院呼氣酒精測試器檢定合格證書影本、道路交通
    事故現場圖、調查報告表㈠㈡、雲林縣警察局舉發違反道路交
    通管理事件通知單影本、現場暨監視器翻拍照片共10張在卷
    可稽（見警卷第11頁至第27頁），足認被告之自白與事實相
    符，可以採信。本件事證明確，被告犯行堪以認定，應依法
    論科。
二、論罪科刑之理由：
  ㈠核被告所為，係犯刑法第185條之3第1項第1款之駕駛動力交
    通工具而吐氣所含酒精濃度達每公升0.25毫克以上之罪。
  ㈡被告前因公共危險案件，經臺灣嘉義地方法院以106年度嘉交
    簡字第77號判決處有期徒刑6月確定，於106年8月21日易科
    罰金執行完畢等情，有臺灣高等法院被告前案紀錄表在卷可
    按（見本院卷第6、7頁），其於有期徒刑執行完畢後5年內
    故意再犯本案有期徒刑以上之罪，為累犯，而本院審酌被告
    前案執行完畢之案件為公共危險案件，與本案罪質相同，顯
    見被告對於刑罰之反應力薄弱，具有特別惡性，又無司法院
    釋字第775號解釋所指罪刑不相當之情形，應依刑法第47條
    第1項規定加重其刑。
  ㈢爰以行為人之責任為基礎，審酌被告無視政府再三宣導酒後
    不得駕車之禁令，於飲酒後精神狀態已受酒精影響下，漠視
    駕車上路對於其他用路人可能造成之生命、身體危險，僅圖
    一己往來交通之便，率爾駕駛機車上路，其行為實無足取；
    又被告前有2次因酒後駕車之公共危險案件，經法院論罪科
    刑及執行之紀錄，有臺灣高等法院被告前案紀錄表1份在卷
    可參，素行難認良好；本件被告經警測得呼氣所含酒精濃度
    達每公升0.49毫克、駕駛之車種為普通重型機車，與被害人
    高瑞志駕駛之車輛發生碰撞，惟未造成他人傷亡之犯罪情節
    ，業與高瑞志成立調解，有雲林縣古坑鄉調解委員會調解書
    1紙存卷可參（見警卷第35頁），另衡酌被告於本院審理時
    自陳教育程度為高中肄業、業工、月收入約新臺幣25,000元
    ，須扶養母親，家庭經濟狀況尚可（見本院卷第44頁），暨
    被告坦承犯行之犯後態度等一切情狀，量處如主文所示之刑
    ，並諭知易科罰金之折算標準。
據上論斷，依刑事訴訟法第273條之1第1項、第299條第1項前段
，刑法第185條之3第1項第1款、第47條第1項、第41條第1項前段
，刑法施行法第1條之1第1項，判決如主文。
本案經檢察官陳淑蓉提起公訴，檢察官林豐正到庭執行職務。
中　　華　　民　　國　　110 　年　　12　　月　　29　　日
                  刑事第二庭  法  官  簡鈺昕
以上正本證明與原本無異。 　　　　　　　　　
如不服本判決應於收受判決後20日內向本院提出上訴書狀，並應
敘述具體理由；其未敘述上訴理由者，應於上訴期間屆滿後20日
內向本院補提理由書（均須按他造當事人之人數附繕本）。「切
勿逕送上級法院」。
                              書記官  林芳宜
中　　華　　民　　國　　110 　年　　12　　月　　29　　日
附錄本案論罪科刑法條全文：
中華民國刑法第185條之3
駕駛動力交通工具而有下列情形之一者，處2年以下有期徒刑，
得併科20萬元以下罰金：
一、吐氣所含酒精濃度達每公升零點二五毫克或血液中酒精濃度
    達百分之零點零五以上。
二、有前款以外之其他情事足認服用酒類或其他相類之物，致不
    能安全駕駛。
三、服用毒品、麻醉藥品或其他相類之物，致不能安全駕駛。
因而致人於死者，處3年以上10年以下有期徒刑；致重傷者，處1
年以上7年以下有期徒刑。
曾犯本條或陸海空軍刑法第54條之罪，經有罪判決確定或經緩起
訴處分確定，於五年內再犯第1項之罪因而致人於死者，處無期
徒刑或5年以上有期徒刑；致重傷者，處3年以上10年以下有期徒
刑。